# 请教陈版，关于资产按照年数总和法计提折旧的问题

提问人：151330243 时间：2018-01-05 16:48:55
请教陈版，企业为对方单位提供余热回收综合利用节能服务，服务期限 3 年，服务收入共计 700 万，逐年递减（第一年 400 万，第二年200 万，第三年 100 万）。 项目中建造形成的固定资产，在服务期过后无偿移交给对方单位。问：对于该项固定资产可否按照年数总和法计提折旧？以实现收入成本的配比。

回答人：chenyiwei
这种情况是否应按BOT模式确认金融资产，而不应当确认固定资产？即使将其作为租赁处理。如果约定的这三年固定服务费已足以回收设备成本和后续运维支出，则本质上也相当于融资租赁而不是经营租赁。

提问人：zhuyingqingxin 时间：2018-01-06 15:25:42
陈老师，我理解该项目虽无政府参与，但实质上与BOT业务模式接近。 BOT业务所建造形成资产不应作为项目公司的固定资产，而是作为无形资产或者金融资产。 项目公司为建设该项目所支付的成本费用在建设过程中计入在建工程，项目完工时计入无形资产或金融资产；项目运营期按合同确认收入；按合同收益期摊销原计入无形资产金额；发生维护费用时计入当期管理费用；项目移交时资产价值已摊销完毕，金额为0.

回答人：chenyiwei
按照金融资产处理，就不是这样的“摊销处理”了。